vi: Nhà và vườn > Phòng bếp và phòng ăn > Phụ kiện đồ dùng nhà bếp > Phụ tùng máy làm kem: Khay đựng máy làm kem; Nắp Máy Làm Kem; Cánh Khuấy Máy Làm Kem
pt-BR: Casa e jardim > Produtos de cozinha e aparelhos de jantar > Acessórios para eletrodomésticos de cozinha > Acessórios para máquina de sorvete: Tigelas para freezer da máquina de sorvete; Tampas para máquinas de sorvete; Pás para máquinas de sorvete
cs: Dům a zahrada > Kuchyně a jídelny > Kuchyňské spotřebiče – příslušenství > Zmrzlinovače – příslušenství: Mrazicí misky do zmrzlinovačů; Víka zmrzlinovačů; Míchadla zmrzlinovačů
it: Casa e giardino > Cucina e pranzo > Accessori strumenti cucina > Accessori macchina gelato: Recipienti freezer macchina gelato; Coperchi per gelatiere; Palette per gelatiere
hr-HR: Dom i vrt > Kuhinja i blagovaonica > Pribor za kuhinjske aparate > Pribor za aparate za sladoled: Zdjele za zamrzavanje za aparat za sladoled; Poklopci za aparate za sladoled; Lopatice za aparate za sladoled
nl: Huis en tuin > Keuken en eetkamer > Accessoires voor keukenmachines > Accessoires voor ijsmachines: Vriezerbakken voor ijsmachines; Deksels voor ijsmachines; IJsmachinepeddels
tr: Ev ve Bahçe > Mutfak ve Yemek > Mutfak Aleti Aksesuarları > Dondurma Makinesi Aksesuarları: Dondurma Makinesi Kapları; Dondurma Makinesi Kapakları; Dondurma Makinesi Karıştırıcı Paletleri
bg-BG: Дом и градина > Кухня и трапезария > Аксесоари за кухненски уреди > Аксесоари за машина за сладолед: Фризерни купи за машина за сладолед; Капаци за машини за сладолед; Бъркалки за машини за сладолед
fr: Maison et jardin > Arts de la table et arts culinaires > Accessoires petit électroménager > Accessoires pour sorbetières: Bols de congélation pour sorbetières; Couvercles pour sorbetières; Pales pour sorbetière
sv: Hem och trädgård > Kök och matsal > Tillbehör till köksapparater > Tillbehör till glassmaskiner: Skålar till glassmaskiner; Glassmaskinslock; Glassmaskinspaddlar
lt-LT: Namai ir sodas > Virtuvė ir valgomasis > Virtuvės prietaisų priedai > Ledų gaminimo aparatų priedai: Ledų gaminimo aparatų šaldymo indai; Ledų gaminimo aparatų dangteliai; Ledų gaminimo aparatų mentelės
zh-CN: 家居与园艺 > 厨房/餐厅 > 厨房电器配件 > 冰淇淋机配件: 冰淇淋机冷冻碗; 冰淇淋机盖; 冰淇淋机搅拌桨
sk-SK: Dom a záhrada > Kuchyňa a jedáleň > Príslušenstvo pre kuchynské spotrebiče > Príslušenstvo pre zmrzlinovače: Mraziace misky zmrzlinovača; Kryty na výrobníky zmrzliny; Lopatky k výrobníkom zmrzliny
hu: Otthon és kert > Konyha és étkező > Konyhaigép-kiegészítők > Fagylaltkészítő-kiegészítők: Fagylaltkészítő-fagyasztótálak; Fagylaltkészítő-fedők; Fagylaltkészítő-lapátok
pl: Dom i ogród > Kuchnia i jadalnia > Akcesoria do sprzętów kuchennych > Akcesoria do maszynek do lodów: Miski do mrożenia do maszynek do lodów; Pokrywy do maszynek do lodów; Mieszadła do maszynek do lodów
th: บ้านและสวน > ห้องครัวและการรับประทานอาหาร > อุปกรณ์เครื่องใช้ในครัว > อุปกรณ์เครื่องทำไอศกรีม: ชามแช่แข็งของเครื่องทำไอศกรีม; ฝาปิดเครื่องทำไอศกรีม; ใบพายเครื่องทำไอศกรีม
fi: Koti ja puutarha > Keittiö ja ruokailu > Keittiölaitteiden lisätarvikkeet > Jäätelökoneen lisätarvikkeet: Jäätelökoneen jäädytyskulhot; Jäätelökoneiden kannet; Jäätelökoneiden siivet
de: Heim & Garten > Küche & Esszimmer > Zubehör für Küchengeräte > Speiseeismaschinenzubehör: Gefrierschüsseln für Speiseeismaschinen; Deckel für Speiseeismaschinen; Rührwerke für Speiseeismaschinen
el: Σπίτι & κήπος > Κουζίνα & τραπεζαρία > Αξεσουάρ οικιακών συσκευών > Αξεσουάρ για παγωτομηχανές: Μπολ κατάψυξης για παγωτομηχανές; Καπάκια παγωτομηχανής; Αναδευτήρες παγωτομηχανής
pt-PT: Casa e jardim > Cozinha e refeições > Acessórios de aparelhos domésticos > Acessórios para máquina de gelados: Tigelas para congelador de máquina de gelado; Tampas para máquina de fazer gelados; Pás para máquina de fazer gelados
zh-TW: 居家和庭園 > 廚房與餐廳 > 廚房電器配件 > 冰淇淋機配件: 冰淇淋機專用碗; 冰淇淋機蓋; 冰淇淋機攪拌槳
en: Home & Garden > Kitchen & Dining > Kitchen Appliance Accessories > Ice Cream Maker Accessories: Ice Cream Maker Freezer Bowls; Ice Cream Maker Lids; Ice Cream Maker Paddles
es: Casa y jardín > Cocina y comedor > Accesorios para aparatos de cocina > Accesorios para heladeras: Cuencos de heladeras para frigorífico; Tapas para máquinas de helados; Paletas para máquinas de helados
nb: Hjem og hage > Kjøkken og spiserom > Tilbehør til kjøkkenapparater > Tilbehør til iskremmaskiner: Fryseboller for iskremmaskiner; Lokk til iskremmaskiner; Røredeler til iskremmaskiner
ko: 가정/원예 용품 > 주방/식탁 > 주방가전 부대용품 > 아이스크림 제조기 부대용품: 아이스크림 제조기 냉동 볼; 아이스크림 제조기 뚜껑; 아이스크림 제조기 패들
ro-RO: Casă și grădină > Bucătărie și sufragerie > Accesorii pentru electrocasnice de bucătărie > Accesorii pentru mașina de înghețată: Boluri mașină de înghețată pentru congelare; Capace pentru mașini de înghețată; Palete de amestecare pentru mașini de înghețată
da: Hjem og have > Køkken og spisestue > Køkkenapparater – tilbehør > Ismaskine – tilbehør: Ismaskine – fryseskåle; Låg til ismaskiner; Spatler til ismaskiner
ru: Дом и сад > Кухня и сервировка стола > Аксессуары для кухонной техники > Аксессуары для морожениц: Морозильные чаши для мороженого; Крышки для морожениц; Мешалки для морожениц
sl-SI: Dom in vrt > Kuhinja in jedilnica > Dodatki za kuhinjske aparate > Dodatki za aparate za sladoled: Zamrzovalne posode za aparate za sladoled; Pokrovi za aparate za izdelavo sladoleda; Lopatke za aparate za izdelavo sladoleda
ja: ホーム・ガーデン > キッチン・ダイニング > キッチン家電関連用品 > アイスクリームメーカー関連用品: フリーザーボウル; アイスクリームメーカー用蓋; アイスクリームメーカー用パドル